臺灣基隆地方法院刑事判決　　　　　　　　　　　　九十三年度簡上字第一三七號
　　上　訴　人　甲○○　男　四.
右列被告因違反動產擔保交易法案件，不服本院基隆簡易庭九十三年度基簡字第七０
０號，中華民國九十三年九月七日第一審簡易判決（聲請案號：九十三年度偵緝字第
二一三號）提起上訴，本院管轄之第二審合議庭判決如左：
    主  文
原判決撤銷。
甲○○動產擔保交易之債務人，意圖不法之利益，將標的物出質，致生損害於債權人
，處拘役伍拾日，如易科罰金以參佰元折算壹日。緩刑貳年。
    事  實
一、甲○○於民國九十一日六月二十日，以新台幣（下同）五十萬元附條件買賣方式
    ，向台灣歐利克股份有限公司（下稱歐利克公司）購買車牌號碼七八六—ＬＥ號
    營業小客車，並辦理動產抵押設定，為動產擔保交易之債務人。約定自九十一年
    七月十八日起至九十三年十一月十八日止，分二十九期給付，每月一期，每期付
    款一萬六千六百六十七元，九十三年十二月十八日第三十期支付一萬六千六百五
    十七元。在借款未清償前，不得將該車遷移、出賣、出質、移轉、抵押或為其他
    處分。詎甲○○在取得標的物後，自九十二年九月十八日起即未再付款，竟意圖
    為自己不法之利益，於九十三年三月二日，將該標的物典當於台北市○○○路「
    資通當鋪」，得款八萬元，致歐利克公司追索無著受有損害。
二、案經歐利克公司訴請臺灣基隆地方法院檢察官偵查起訴。
    理  由
一、訊據被告甲○○坦承上開犯行不諱，核與告訴代理人蔡奇璋、乙○○所指訴之情
    節相符，復有附條件買賣契約書、動產擔保交易動產抵押設定登記申請書、本票
    、利息分攤及入金狀況一覽表、存證信函、訪視報告、台北市當鋪商業同業公會
    證明書各一份附卷可資佐證，本案事證明確，被告犯行洵堪認定，應依法論科。
二、核被告所為，係犯動產擔保交易法第三十八條之罪。原審以被告罪證明確，援引
    刑事訴訟法第四百四十九條第一項前段、第四百五十四條第二項，動產擔保交易
    法第三十八條，刑法第十一條前段、第四十一條第一項前段，罰金罰鍰提高標準
    條例第一條前段、第二條，量處被告拘役五十日，並諭知易科罰金之折算標準，
    固非無據，惟被告將以動產擔保附條件買賣方式所購買之車號七八六─ＬＥ號營
    業小客車，典當予資通當舖之行為，應係動產擔保交易法第三十八條所指「出質
    」之犯行，且被告已與告訴人歐利克公司達成民事賠償之和解等情，業據告訴代
    理人乙○○到院陳述明確，並有切結書一份在卷可參，上訴人上訴意旨指摘原審
    量刑過重，雖無理由，惟原審既漏未斟酌上開諸點，應由本院合議庭撤銷原審判
    決，自為判決。爰審酌被告之生活狀況、品行、其犯罪之動機、目的、手段、犯
    罪所生之損害及犯罪後與告訴人和解並賠償其損害之態度，量處如主文所示之刑
    ，並諭知易科罰金之折算標準。又查被告前未曾受有期徒刑以上刑之宣告，有臺
    灣高等法院被告全國前案紀錄表一紙附卷可稽，其犯罪後已深知悔悟，本院認其
    經此教訓後，當知警惕，應無再犯之虞，因認其所宣告之刑，以暫不執行為適當
    ，併予宣告緩刑二年，以勵自新。
據上論斷，應依刑事訴訟法第四百五十五條之一第三項、第三百六十九條第一項前段
、第二百九十九條第一項前段，動產擔保交易法第三十八條，刑法第十一條前段、第
四十一條第一項前段、第七十四條第一款，罰金罰鍰提高標準條例第一條前段、第二
條，判決如主文。
本案經檢察官林伯宇到庭執行職務。
中　　　華　　　民　　　國　　九十三　　年　　 十二 　　月　　二十八　　日
                                臺灣基隆地方法院刑事第二庭
                                    審判長法  官    王福康
                                          法  官    齊  潔
                                          法  官    何怡穎
右正本證明與原本無異。
本判決不得上訴。
                                          書記官    李繼業
中　　　華　　　民　　　國　　九十三　　年　　 十二 　　月　　二十八　　日
附錄論罪科刑條文：
動產擔保交易法第三十八條：(處分標的物之處罰)
動產擔保交易之債務人，意圖不法之利益，將標的物遷移、出賣、出質、移轉、抵押
或為其他處分，致生損害於債權人者，處三年以下有期徒刑、拘役或科或併科六千元
以下之罰金。
